# 净资产审计，用不用将成本法核算

提问人：yahmm 时间：2012-03-08 19:56:15
的长投，在编制报表进改为权益法。如：需对 2011 年 6 月 30 日A净资产进行审计、评估然后转让，A公司有一全资子公司，子公司未分配利润很大，但A公司长投为原始投资额，这样就不能真实反映该公司净资产，如果出售A公司，能否将原成本法核算的长投，在编制A公司单体报表时按权益调整。A公司执行企业会计准则。如果A公司持有B公司20%以下股份，同样B公司也有较大的未分　配利润，如何处理,审计报告怎么出，能在会计政策里单独说一下吗

回答人：chenyiwei
编制个别报表时仍应采用成本法核算（除非委托方特别要求采用特殊编制基础）。评估长期股权投资价值时将子公司的净资产和子公司各项资产、负债的增减值情况纳入考虑。

回答人：chenyiwei
回复 jinjinjingui 的帖子
应收款项是货币性资产，与非货币性资产不同，其公允价值应当就是可收回金额（这类资产没有活跃市场，不存在“流动性溢价”；且期限一般较短，货币时间价值的影响不重大）。因此，理论上经审计确定的帐面价值和评估值应当是一致的。
坏帐准备计提的基本方法应当是个别认定。账龄分析法等基于组合的计提方法只是基于成本效益原则，对单笔金额小、笔数多的应收款项采用的简化处理方法。如果有可能应全部采用个别认定法计提坏帐准备。即，组合计提方法的结果是对个别认定的模拟；无论采用何种计提方法，其目的都是为了客观反映应收款项的可收回性，因此理论上不同方法的结果应当一致。当个别认定法的结果与组合计提方法发生矛盾时，一般应以个别认定法的结果为准。

提问人：jinjingui 时间：2013-05-06 14:41:05
回复 chenyiwei 的帖子
紧急求助陈老师：一公司净资产审计时，应收款 1000 万，按照制度规定提取坏账准备 300 万，净值 700 万，然后评估时出现应收款账面数 700 万，评估值 1000 万，评估增值 300 万的问题，然后税务机构说应收款评估不应出现增值，所以在净资产专审计时应把坏账准备全部冲回去，可是我这么做的话，不就不符合会计制度规定了吗？请您指导一下好吗？在净资产审计时是不是对于应收款项就可以不用按照年报时的会计制度来做了？

回答人：chenyiwei
评估机构认定评估值 1000 万，是否为对其进行个别认定分析后的结果？理论上个别认定法应当比组合计提方法更合理和准确。如果两者出现矛盾时，一般应尊重个别认定法下的结果。